【裁判字號】    94,訴,4406
【裁判日期】    950509
【裁判案由】    公共危險
【裁判全文】
臺灣高雄地方法院刑事判決              94年度訴字第4406號
公  訴  人  臺灣高雄地方法院檢察署檢察官
被      告  甲○○
上列被告因公共危險案件，經檢察官提起公訴（94年度偵續字第
228 號），本院判決如下：
    主  文
甲○○漏逸天然氣體，致生公共危險，處有期徒刑玖月。
    事  實
一、甲○○前因肅清煙毒條例案件，經法院判處有期徒刑5 年6
    月確定，於民國78年10月13日入監服刑，82年1 月18日縮短
    刑期，第1 次假釋付保護管束；繼復因肅清煙毒條例、竊盜
    等案件，經法院分別判處有期徒刑6 年、6 月，並定其應執
    行之刑為有期徒刑6 年4 月確定，另因違反麻醉藥品條例案
    件，經法院判處有期徒刑7 月確定，前開第1 次假釋亦被撤
    銷（殘刑1 年8 月28日），三者接續執行，於82年9 月2 日
    入監服刑，85年9 月24日縮短刑期，第2 次假釋付保護管束
    ；末又因肅清煙毒條例案件，經法院判處有期徒刑3 年2 月
    確定，前開第2 次假釋（殘刑5 年5 月12日）亦被撤銷，二
    者接續執行，於87年8 月12日入監服刑，92年7 月4 日縮短
    刑期，第3 次假釋付保護管束（保護管束期滿日為95年12月
    5 日，不構成累犯）。
二、詎甲○○不知悔改，明知天然氣體極為易燃，與空氣接觸可
    能形成爆炸性之混合物而引燃，或因些微之熱源而氣爆、延
    燒，竟於94年8 月4 日晚上10時50分許，將自己反鎖在位於
    高雄市○○區○○街101 號4 樓住處（下稱上開住處）之廚
    房內，開啟該處之天然氣開關，以漏逸天然氣體，使天然氣
    體充滿廚房，嗣更進而擴散至住處客廳與大樓樓梯間，致其
    住處所在之大樓，處於隨時可能會引燃、氣爆之狀態，而致
    生公共危險。嗣因甲○○之母見狀求助大樓管理員通報相關
    人員前來處理，始未發生實害並查悉上情。
三、案經高雄市政府警察局三民第二分局移請臺灣高雄地方法院
    檢察署檢察官偵查起訴。
    理  由
壹、證據能力方面：
    被告甲○○同意證人即大樓管理員李禎仁之警詢陳述，與卷
    附高雄市立民生醫院94年7 月14日診斷證明書、高雄市立凱
    旋醫院94年8 月30日診斷書各1 份，均得作為證據，本院審
    酌前開證人所為陳述，及前開書面作成時之狀況，俱認為適
    當，依刑事訴訟法第159 條之5 第1 項，應有證據能力。
貳、實體方面：
一、訊據被告甲○○固坦承其曾於前揭時點，開啟上開住處廚房
    內之天然氣開關，以漏逸天然氣體，且亦知悉天然氣體若四
    處散逸遇到電源、火花等熱源，可能會引燃、氣爆而波及他
    人之人身、財物等情（本院卷第88-89 頁），惟矢口否認其
    前開漏逸天然氣體之行為業已致生公共危險，而辯稱：當時
    我是喝了酒後情緒低落，想要以吸天然氣的方式自殺，才會
    打開廚房的天然氣開關，但我有先把廚房的門關上，所以當
    時的天然氣應該沒有四處擴散，另外我也有把廚房內的電燈
    關上以避免波及他人，大廈管理員等人員所採取之廣播疏散
    大樓住戶，及其他因應措施，都是小題大作云云。經查：
(一)被告曾於前揭時點，開啟上開住處廚房內之天然氣開關，以
    漏逸天然氣體一節，為被告所自承，並有現場照片6 張在卷
    足稽，已堪認定。
(二)證人即大樓管理員李禎仁於警詢、偵查中證稱：我在被告的
    住處擔任管理員工作，被告是住在大廈4 樓，94年8 月4 日
    晚上是被告的母親先下樓表示被告要開瓦斯自殺，我上樓確
    認有天然氣的味道後，就立即通報警消人員前來，並連絡天
    然氣公司派員到場處理中斷天然氣輸送之事宜。等到消防人
    員到場後，現場就是他們在負責，我則是協助疏散整棟大樓
    住戶，並守在樓、電梯口管制，不要讓住戶們上樓，當時我
    有感到天然氣體可能因火引燃而發生事故（臺灣高雄地方法
    院檢察署94年度偵續字第228 號偵查卷宗，下稱偵續卷，第
    25-27 頁；高雄市政府警察局三民第二分局刑案偵查卷宗第
    4 頁）；另證人即到場處理本案之消防員警黃吉利，也於偵
    查中到庭證稱：當我據報趕到現場後，在樓下就聞到天然氣
    的味道，一上樓感覺到天然氣的濃度很濃，我們怕氣爆，就
    先退到樓下穿戴面罩及氧氣筒再上樓，當時天然氣已經四處
    擴散了，所以有氣爆的危險，而如果一引燃，可能導致住戶
    灼傷、建築物結構受損、甚且波及路人的狀況（偵續卷第20
    -21 頁）各等語綦詳，復互核相符，自俱堪採信，則當時之
    天然氣體業已四處擴散，且濃度甚高，而有引燃、氣爆之危
    險，而可能波及大樓之住戶與路人，亦至堪認定。又氣體凡
    遇有空隙，即可輕易四處擴散，另天然氣只需有些許之熱源
    ，即存引燃、氣爆之危險，均屬眾所週知之事，自亦不容被
    告諉為不知，被告關於其在開啟天然氣前，早已關上廚房之
    門、燈以避免波及他人，而並未造成公共危險等所辯，核與
    事實未合，係屬飾卸之詞，不足採信。
(三)綜上，本件事證明確，被告之犯行堪以認定。
二、核被告所為，係犯刑法第177 條第1 項之漏逸天然氣體，致
    生公共危險罪。本院審酌被告恣意漏逸天然氣體，使天然氣
    體擴散到大樓各處，已造成高度危險，而顯然漠視同棟大樓
    住戶之人身、財物安全；又被告犯後飾詞狡辯，也足徵其毫
    無悛悔真意；再者，被告在假釋期間中，不知恪守法令，反
    再犯本案，有臺灣高等法院被告前案紀錄表1 份在卷可按，
    更屬不該；末並斟酌被告罹患有肝病、重鬱症，有高雄市立
    民生醫院94年7 月14日診斷證明書、高雄市立凱旋醫院94年
    8 月30日診斷書各1 份在卷足按，及其犯罪動機、智識能力
    與生活狀況等一切情狀，爰量處如主文所示之刑。
據上論斷，應依刑事訴訟法第299 條第1 項前段，刑法第177 條
第1 項，罰金罰鍰提高標準條例第1 條前段，判決如主文。
本案經檢察官乙○○到庭執行職務。
中    華    民    國    95    年    5     月    9     日
                  刑事第十庭  審判長法  官  徐美麗
                                    法  官  楊淑珍
                                    法  官  莊珮吟
以上正本證明與原本無異。
如不服本判決，應於判決送達後10日內，向本院提出上訴狀。
中    華    民    國    95    年    5     月    9     日
                                    書記官  蔡妮君
附錄本案所犯法條：
刑法第177 條第1 項：
漏逸或間隔蒸氣、電氣、煤氣或其他氣體，致生公共危險者，處
3 年以下有期徒刑、拘役或300 元以下罰金。


司法院資訊處製作；財團法人民間司法改革基金會備份。
